# 求助

提问人：jangyanbo 时间：2015-01-07 23:53:16
陈老师好：如果集团公司下边有担保公司的话，按照准则此公司是执行准则并按照保险及再保险进行账务处理的。那末在集团公司合并的情况下，需要在合并的报表中体现保险公司的报表项目及附注披露要求吗，还是按照集团公司的报表（非金融类报表格式）进行形式上的转换即可呢！还是按照集团公司的会计政策对该金融类公司进行实质性的会计政策转换呢

回答人：chenyiwei
目前的一般做法是对集团内金融企业的报表按照国资委规定的转换方法（详见年报决算工作手册）进行转换后，纳入集团合并报表。

提问人：最是仓惶 时间：2015-01-17 14:45:04
a公司以其持有的全资子公司b的全部股权，按评估价投资入股另一家全资子公司c，请教a、c账务处理

回答人：chenyiwei
假设B构成业务，则A按照不具有商业实质的非货币性资产交换处理：借：长期股权投资——C，贷：长期股权投资——B（金额为原先对B投资的账面价值）；C按同一控制下合并的原则处理。

提问人：jjyygjt 时间：2015-11-13 20:27:56
向高手请教一下关于软件公司账务处理的问题。 1 、A软件公司开发并销售软件，请教您如果公司开发的软件均实现了销售，对应发生的人员工资、培训费等其他与开发软件有关的费用均应计入主营业务成本核算？ 2 、如果该公司开发的某项软件正在申请专利，那么该项目对应发生的工资成本等均应计入研发支持科目，待专利申请成功后转入无形资产科目核算。但该项目对应的收入金额较大，一次性收取 400 万元作为销售收入，此时将对应发生的成本费用计入了研发支出，那在确认收入当期岂不是没有对应成本发生？且如果该无形资产确认以后，在以后期间如果该软件没有再出售，那么无形资产在摊销期间就没有对应收入，所以该项专利是否能确认为无形资产，另外如何解决收入成本的配比问题？ 3 、对于以后期间也不能形成专利，本期也未完全形成收入的软件开发成本，如何进行归集与核算？是应该计入劳务成本科目在存货下进行核算吗？敬请指教！谢谢！

回答人：chenyiwei
此处涉及的软件是通用软件（先开发再找客户，非定制软件）还是根据客户需求开发的定制软件？ 通用软件的开发属于企业内部自行研究开发，应按照《企业会计准则第 6 号——无形资产》的规定核算其研究开发支出，即不符合资本化条件的研发支出直接计入管理费用，满足资本化条件的支出形成无形资产成本。这部分无形资产后续的摊销可以计入营业成本与收入配比。另外，无形资产的摊销方法应体现其中所包含的经济利益的预期实现方式，如果本期内有一单销售，但未来能否有后续销售业务存在较大不确定性的，则这时的无形资产在实现第一单销售后是否还符合资产定义就有疑问，可将其成本全部转入第一单的销售成本处理。
因为不符合资本化条件的研发支出在发生时直接计入管理费用，这时不考虑与后续收入配比的问题，后续开发完成实现销售时，可配比的无形资产摊销‘额仅由资本化支出转换而来。
如果是定制软件开发，一般按“提供劳务模式”进行核算，符合《企业会计准则第 14 号——收入》第十条规定条件的，可以采用完工百分比法核算。不符合完工百分比法运用条件的，应按实际发生的开发成本中预计可获得补偿的金额确认收入，同时将本期发生的全部开发成本均结转营业成本，在开发期间不确认利润。